最高法院刑事判決　　　　　　　　　　　　　　　八十八年度台上字第三九一四號
　　上　訴　人　甲○○　男
右上訴人因重傷害等罪案件，不服台灣高等法院台南分院中華民國八十八年三月十八
日第二審判決（八十七年度上訴字第一五○○號，起訴案號：台灣台南地方法院檢察
署八十七年度偵字第一九○○號），提起上訴，本院判決如左：
    主  文
原判決撤銷，發回台灣高等法院台南分院。
    理  由
本件原判決認定上訴人甲○○於不詳之時間、地點未經許可，無故持有如原判決附表
（以下簡稱附表）一編號一至十四所示之制式手槍、子彈、土造子彈，嗣於民國八十
七年二月二日二十時三十分許，在台南縣關廟鄉龜洞村七六－二號前，持附表一編號
一至三所示之槍彈，朝陳璟鴻左下肢射擊三發，其中第一發射穿陳璟鴻左下肢部位，
另兩發因陳璟鴻閃避得宜而未擊中，致陳璟鴻左下肢受有射穿傷，經警循線查獲，並
扣得附表一所示之槍彈等情，經審理結果，認罪證明確，因而撤銷第一審關於無故持
有手槍部分不當之判決，改判論處上訴人未經許可，無故持有手槍罪刑，並認第一審
判決論處上訴人使人受重傷未遂罪刑，為無不合，予以維持，駁回上訴人此部分在第
二審之上訴，固非無見。
惟查(一)上訴人如蓄意犯重傷害罪，特向他人借得槍彈備用，其持有槍彈之行為與重傷
害行為，自屬刑法第五十五條後段之牽連犯，假使持有時不過存備隨時犯罪之用，則
其意圖犯罪而持有槍、彈，已獨立構成犯罪，嗣後臨時起意持該槍彈重傷他人，即應
以所犯持有槍彈與重傷害兩罪依刑法第五十條併合處罰，不能因其利用所持有之槍彈
，即認與重傷害行為亦具有方法、結果關係，適用刑法第五十五條論科，故上訴人持
有槍彈之目的為何，持有槍彈之時間與犯重傷害之時間相隔多久，攸關事實之認定及
法律之適用，自應詳加調查說明，否則即有調查職責未盡及理由不備之違法。(二)科刑
之判決，其主文與所載之事實及理由必須互相適合，否則不免於判決理由矛盾之違法
。查原判決固將附表一所示之槍彈分別臚列，並將附表一所列之槍、彈剔除無殺傷力
及鑑識時試射完畢不具殺傷力部分重新編排為附表二所示之槍彈，但未於理由中詳加
說明，致使主文載明附表二所示之手槍及子彈均沒收，事實欄則載明：「經警方循線
查獲，並扣得如附表一所示之槍彈」，致主文、事實與理由不相適合，上訴人上訴意
旨指摘原判決不當，尚非全無理由，應認有撤銷發回更審之原因。
據上論結，應依刑事訴訟法第三百九十七條、第四百零一條，判決如主文。
中      華      民      國    八十八    年      七      月    二十二    日
                              最高法院刑事第十庭
                                  審判長法官  莊  登  照
                                        法官  洪  明  輝
                                        法官  蔡  清  遊
                                        法官  黃  一  鑫
                                        法官  林  秀  夫
      右正本證明與原本無異
                                              書  記  官
中      華      民      國    八十八    年      七      月    二十九    日
                                                                        Ｂ
